臺灣高雄地方法院刑事判決　　　　　 　　94年度訴字第859號
　　公　訴　人　臺灣高雄地方法院檢察署檢察官
　　被　　　告　乙○○
　　選任辯護人　王進勝律師
　　　　　　　　吳賢明律師
　　　　　　　　黃淑芬律師
上列被告因違反毒品危害防制條例案件，經檢察官提起公訴（94
年度毒偵字第1469號），及移送併案（94毒偵字第2727號），嗣
因被告就被訴之犯罪事實為有罪之陳述，經本院告知簡式審判程
序意旨，並聽取公訴人及被告之意見後，合議裁定由受命法官獨
任進行簡式審判程序審理，本院判決如下：
    主  文
乙○○連續施用第一級毒品，累犯，處有期徒刑拾月，扣案之第
一級毒品海洛因參包（合計淨重捌拾點肆玖公克，包裝重肆點玖
柒公克），均沒收銷燬之；注射針筒貳支及電子磅秤壹台，均沒
收。又連續施用第二級毒品，累犯，處有期徒刑伍月，扣案之吸
食器壹組及上開電子磅秤壹台，均沒收。應執行有期徒刑壹年貳
月，扣案之第一級毒品海洛因參包（合計淨重捌拾點肆玖公克，
包裝重肆點玖柒公克），均沒收銷燬之；注射針筒貳支、吸食器
壹組及電子磅秤壹台，均沒收。
    事  實
一、乙○○於民國90年間，因施用毒品案件經本院以90年度毒聲
    字第2068號裁定令入戒治處所施以強制戒治1 年，至91年11
    月22日強制戒治執行完畢，復因施用毒品案件，經本院以91
    年易字第412 號判處有期徒刑8 月確定，至93年3 月28日縮
    刑期滿執行完畢。
二、詎乙○○於前受強制戒治執行完畢釋放後5 年以內，猶不知
    悔改，明知海洛因及甲基安非他命業經公告為毒品危害防制
    條例第2 條第2 項所列管之第一、二級毒品，不得非法持有
    、施用，竟仍基於施用第一級毒品海洛因及第二級毒品甲基
    安非他命之概括犯意，先於94年1月5日某時，在其位於高雄
    縣燕巢鄉○○村○○路38巷21號5 樓之租屋處，分別施用第
    一級毒品海洛因及第二級毒品甲基安非他命各1 次，復於同
    年月13日20時許於上址處，分別施用第一級毒品海洛因及第
    二級毒品甲基安非他命各1 次，嗣於同年月14日14時27分許
    ，為警持本院核發之搜索票在其上址租屋處及車牌號碼9U-9
    899 號自小客車內，當場扣得第一級毒品海洛因3 包（合計
    驗後淨重80.49 公克，包裝重4.97公克）、及其所有供施用
    海洛因用之注射針筒2 支、供施用甲基安非他命用之吸食器
    1 組及供施用上開毒品所用之電子磅秤1 台，並經其同意採
    集尿液送驗。
三、案經高雄市政府警察局三民第二分局移請臺灣高雄地方法院
    檢察署檢察官偵查起訴及併案審理。
    理  由
一、按本件被告乙○○所犯係死刑、無期徒刑、最輕本刑為三年
    以上有期徒刑以外之罪，其於準備程序就前揭被訴事實為有
    罪之陳述，經受命法官告知簡式審判程序之旨，並聽取其與
    公訴人之意見後，本院認無不得或不宜改依簡式審判程序進
    行之處，爰依刑事訴訟法第273 條之1 第一項、第284 條之
    1 ，裁定本件由受命法官獨任進行簡式審判程序，合先敘明
    。
二、上揭連續施用第一級毒品海洛因及施用第二級毒品甲基安非
    他命之犯罪事實，業據被告乙○○於本院審理時供認不諱，
    且被告於94年1 月14日為警查獲當時所採集之尿液，經送檢
    驗結果，呈毒品嗎啡及甲基安非他命陽性反應，此分別有高
    雄市立凱旋醫院94年2 月5 日濫用藥物尿液檢驗報告、長榮
    大學94年2 月25日確認報告各1 紙在卷可稽，又扣案之白色
    粉末3 包，經送法務部調查局檢驗，均含有海洛因成分，有
    該局調科壹字第220019606 號鑑定通知書1 紙附卷可證（參
    本院卷第76頁），復有被告供承為其所有之注射針筒2 支、
    吸食器1 組、電子磅秤1 台扣案足佐。綜上，足認被告自白
    與證據相符，其確有施用第一級毒品海洛因及第二級毒品甲
    基安非他命之犯行，洵堪認定。
三、按海洛因、甲基安非他命，分別為毒品危害防制條例第2 條
    第2 項所稱之第一級、第二級毒品。次按犯毒品危害防制條
    例第10條施用毒品罪者，檢察官應先將被告送勒戒處所觀察
    、勒戒，經觀察、勒戒後，認有繼續施用毒品傾向者，應由
    檢察官聲請法院裁定令入戒治處所施以強制戒治，強制戒治
    期滿或交付保護管束期滿，應由檢察官為不起訴之處分。觀
    察勒戒或強制戒治執行完畢釋放後，5 年內再犯第10條之罪
    ，檢察官應依一般刑事訴訟程序予以起訴論罪科刑。此觀諸
    毒品危害防制條例第20條第1 項、第2 項、第23條規定自明
    。被告前既曾因施用毒品案件，經本院以90年度毒聲字第20
    68號裁定令入戒治處所施以強制戒治1 年，至91年11月22日
    強制戒治執行完畢，有臺灣高等法院被告全國前案紀錄表在
    卷可稽，其於強制戒治執行完畢釋放後5 年內再犯本件施用
    毒品案件，依前述規定應予論罪科刑。
四、核被告所為，係犯毒品危害防制條例第10條第1 項、第2 項
    之施用第一級、第二級毒品罪。被告施用第一級、第二級毒
    品前，持有第一級、第二級毒品之行為，為施用第一級、第
    二級毒品前之低度行為，應為施用第一級、第二級毒品之高
    度行為所吸收，不另論罪。被告分別先後施用海洛因及甲基
    安非他命犯行，各係時間緊接，犯罪構成要件相同，顯係分
    別基於概括犯意為之，均應依連續犯之規定論以一罪，並加
    重其刑。被告所犯上開二罪間，犯意各別、行為互殊，觸犯
    構成要件相異之罪名，自應分論併罰。又被告曾因施用毒品
    案件，經本院以91年易字第412 號判處有期徒刑8 月確定，
    至93年3 月28日縮刑期滿執行完畢，有臺灣高雄地方法院檢
    察署刑案資料查註紀錄表及臺灣高等法院被告前案紀錄表可
    按，其於有期徒刑執行完畢後，5 年以內再犯有期徒刑以上
    之罪，為累犯，應依刑法第47條規定加重其刑，並遞加重之
    。爰審酌被告於前經強制戒治執行完畢釋放後，仍未能徹底
    戒絕毒品，5 年內再犯本件施用毒品罪，顯見其自制力不足
    ，無法擺脫毒品，未能體悟施用毒品對自己、家人造成之傷
    害及社會之負擔，惟念所犯施用毒品罪乃屬戕害自身身心健
    康行為，尚未對他人造成實害，其行為本身對社會所造成之
    危害並非直接，反社會性之程度應屬較低，且其犯後已坦認
    犯行，以及其犯罪動機、目的、手段、智識程度為高職畢業
    ，及參酌其施用毒品之次數、時間長短等等一切情狀，分別
    量處如主文所示之刑，並定應執行之刑，以資懲儆。
五、至扣案之白粉3 包經送驗結果確含第一級毒品海洛因成分，
    ，已如前述，而包裝袋復無法與其上殘留之毒品海洛因剝離
    ，自均應依同條例第18條第1 項前段之規定，不問屬於犯人
    與否，諭知沒收銷燬之。又扣案之注射針筒2 支、吸食器1
    組、電子磅秤1 台係被告所有供施用毒品之用，業據被告供
    明在卷，爰依刑法第38條第1 項第2 款之規定，併予宣告沒
    收。
六、移送併辦部分之犯行即臺灣高雄地方法院檢察署94毒偵字第
    2727號，雖未據公訴人起訴，然與前揭已起訴部分犯罪事實
    相同，為同一案件，當為起訴效力所及，本院自應一併審理
    ，附此敘明。
據上論斷，應依刑事訴訟法第273 條之1 第1 項、第284 條之1
、第299 條第1 項前段，毒品危害防制條例第10條第1 項、第2
項、第18條第1 項前段，刑法第11條、第56條、第47條、第38條
第1項第2款、第51條第5 款，判決如主文。
本案經檢察官甲○○到庭執行職務。
中　　華　　民　　國　　94　　年　　9 　　月　　16　　日
                       刑事第四庭  法  官　林意芳
以上正本證明與原本無異。
如不服本判決，應於判決送達後10日內，向本院提出上訴狀。
中　　華　　民　　國　　94　　年　　9 　　月　　16　　日
　　　　　　　　　　　　　　　　　 書記官  曾秀鳳
附錄本判決論罪科刑法條：
毒品危害防制條例第10條
施用第一級毒品者，處六月以上五年以下有期徒刑。
施用第二級毒品者，處三年以下有期徒刑。
